臺灣臺北地方法院刑事判決　　　　　　 94年度交易字第457號
公　訴　人　臺灣臺北地方法院檢察署檢察官
被　　　告　甲○○
上列被告因公共危險等案件，經檢察官提起公訴（94年度偵字第
 13662號），被告於準備程序中就被訴事實為有罪之陳述，經本
院合議庭裁定改以簡式審判程序審理，判決如下：
    主  文
甲○○服用酒類，不能安全駕駛動力交通工具而駕駛，處罰金壹
萬伍仟元，如易服勞役，以參佰元折算壹日。
被訴過失傷害罪部分公訴不受理。
    事  實
一、甲○○明知服用酒類，已達不能安全駕駛交通工具之程度者
    ，不得駕駛自小客車，於民國九十四年七月二十五日晚上十
    二時許，在臺北市○○區○○街附近之卡拉ＯＫ店內與友人
    飲用啤酒後，已達不能安全駕駛之狀態，竟仍於同年月二十
    六日凌晨二時許，駕駛車牌號碼ＨＸ─七八二八號自小客車
    ，自臺北市○○路○○街由北向南行駛，嗣於同年月二十六
    日凌晨三時二十分許，行經該上開路段與松江路一Ｏ八巷口
    之際，未俟車輛完全靜止，即貿然通過，適有詹國楨騎乘車
    號ＣＮＸ─一五二重型機車搭載唐紀渝，自松江路一Ｏ八巷
    駛至前揭交岔路口，二車乃發生擦撞，致唐紀渝倒地，因而
    受有頭蓋骨破裂、腦水腫及腦震盪等傷害（傷害部分業據撤
    回告訴）。嗣經警到場處理，並以酒精濃度測定器測得其呼
    氣所含酒精濃度高達每公升Ｏ點五六毫克。
二、案經臺北市政府警察局中山分局報告臺灣臺北地方法院檢察
    署偵查起訴，被告於準備程序中就被訴事實為有罪之陳述，
    經本院合議庭裁定改以簡式審判程序。
    理  由
一、上揭事實，業據被告甲○○於警詢及偵、審時坦承不諱（參
    見偵卷第七至十頁、三八至三九頁及本院審判筆錄），並有
    酒精濃度測試表、臺北市政府警察局舉發違反道路交通管理
    事件通知單、刑法第一八五條之三測試觀察紀錄表、生理平
    衡測試表、臺北市政府警察局文山第二分局交通分隊道路交
    通事故補充資料表、現場圖各一紙在卷可稽（參見偵卷第十
    五至十七頁、二二至二三頁）。按刑法第一百八十五條之三
    所規定服用酒類，不能安全駕駛動力交通工具而駕駛者，應
    負刑事責任，揆其立法目的本在藉抽象危險犯之犯罪構成要
    件，以嚇阻酒後駕車者對道路交通安全之危害，本不以發生
    實害為必要。而所謂不能安全駕駛之認定，並無一定之數值
    可供界定，而係由法院以一般社會通念之客觀標準，足生公
    共危險時即足。目前行政機關所取締酒後駕車之參考標準，
    係依法務部於八十八年五月十日邀集司法院刑事廳、交通部
    、行政院衛生署、內政部警政署及中央警察大學等機關開會
    ，所為凡呼氣酒精濃度逾每公升含零點五五毫克時，即屬不
    能安全駕駛之決議。上開會議決議本身固僅屬檢警取締酒後
    駕車之參考，尚無拘束法院之效力，惟以上開會議決議所採
    之標準，係參考美國、德國及日本等國家所進行之酒精濃度
    與精神狀態之測試實驗，亦即，各項實驗均發現凡呼氣中酒
    精濃度達每公升零點五五毫克時，就人之生理方面，已產生
    視覺反應遲鈍、影像不能集中、同時不能看清前方路況及車
    旁照後鏡等狀況，及駕駛能力已受有影響、肇事率已為一般
    人正常人之十倍之事實。被告於警方查獲時，測得其呼氣中
    酒精濃度達每公升零點五六毫克，依一般社會通念，已達不
    能安全駕駛之程度；且其於查獲、測試或訊問過程有意識模
    糊、呆滯木僵等情狀，亦有刑法第一百八十五條之三案件測
    試觀察紀錄表可查，益證其於酒後已不能安全駕車。而被告
    於酒後確有駕車之事實，業如前述，是以其於飲用酒類後，
    已達不能安全駕駛動力交通工具而仍駕駛之犯行，堪予認定
    。綜上所述，本件事證已臻明確，被告犯行已堪認定，應依
    法論科。
二、核被告所為，係犯刑法第一八五條之三服用酒類不能安全駕
    駛動力交通工具而駕駛罪。爰審酌被告無視於政府晚近一再
    宣導不要酒後駕車之政令宣導，仍酒後駕車，不尊重他人及
    自己之生命，惟前無犯罪前科、素行尚佳，有台灣高等法院
    被告前案紀錄表乙份在卷可按，且犯後坦承不諱，並已與被
    害人達成民事上和解，顯具悔意等一切情狀，量處如主文所
    示之刑，並諭知易服勞役之折算標準，以示懲儆。
三、公訴意旨另以：被告於同年月二十六日凌晨三時二十分許，
    駕駛自小客車行經該台北市○○路與松江路一Ｏ八巷口之際
    ，未俟車輛完全靜止，並加以觀察，即貿然通過，嗣有詹國
    楨騎乘車號ＣＮＸ─一五二重型機車搭載唐紀渝，自松江路
    一Ｏ八巷駛至，煞車不及，二車發生擦撞，致唐紀渝倒地，
    受有頭蓋骨破裂、腦水腫及腦震盪等傷害，因認被告涉犯刑
    法第二百八十四條第一項前段之過失傷害罪嫌等語。按告訴
    乃論之罪，告訴人於第一審辯論終結前得撤回其告訴；又告
    訴經撤回者，法院應諭知不受理之判決，刑事訴訟法第二百
    三十八條第一項、第三百零三條第三款分別定有明文。查本
    案被告於上述時、地駕車因飲酒煞停不及致告訴人受傷，核
    係涉犯刑法第二百八十四條第一項前段之罪嫌，依同法第二
    百八十七條前段之規定，須告訴乃論。茲據告訴人廖金鎂（
    被害人之母親）於本院審理中具狀撤回告訴，有撤回告訴狀
    在卷可稽，依照首揭規定，就被告過失傷害部分之犯行，自
    應諭知公訴不受理。
四、據上論斷，應依刑事訴訟法第二百七十三條之一、第二百九
    十九條第一項前段、第三百零三條第三款，刑法第一百八十
    五條之三、第四十二條第二項，罰金罰鍰提高標準條例第二
    條，判決如主文。
本案經檢察官張智堯到庭執行職務。
中　　華　　民　　國　　94      年　  11　　月　　9   日
                      刑事第十三庭 法  官  吳佳薇
上正本證明與原本無異。
如不服本判決，應於送達後10日，內向本院提出上訴狀。
中　　華　　民　　國　　94　　年　　11　　月　　10　　日
                                   書記官 潘文賢
附錄本案論罪科刑法條全文：
刑法第185條之3
服用毒品、麻醉藥品、酒類或其他相類之物，不能安全駕駛動力
交通工具而駕駛者，處一年以下有期徒刑、拘役或三萬元以下罰
金。
